Minutes et répertoires du notaire Jean JACQUES, 30 octobre 1548 - 1er septembre 1567 (étude XXIII)
Archives nationales
- Minutes de Jean JACQUES, 30 octobre 1548 - 1er septembre 1567; MC/ET/XXIII/2 - MC/ET/XXIII/33
  - Minutes. 1553, octobre - 1554, février, octobre 1553 - février 1554; MC/ET/XXIII/10; Document détérioré.
    - Promesse par laquelle Pierre Daugers, maître peintre à Paris, s'engage à faire de son état de peintre pour Nicolas Clercelier, marchand et bourgeois de Paris, absent, Jacques Taschon, maître chaussetier, présent et stipulant pour lui, des "affublements de tête pour la mi-carême" (huit 'affublements' de têtes moulés, dorés et argentés, dont quatre de laquais, et quatre vases, à rendre à la mi-carême)., 14 février 1554; MC/ET/XXIII/10
      Documents du Minutier central des notaires de Paris, Histoire de l'art au XVIe siècle (1540-1600) [477 actes], par Catherine Grodecki, tome II, Sculpture, peinture et gravure, broderie, faïence et émaillerie, orfèvrerie et joaillerie, armes et armures, Paris, Archives nationales, 1986, p. 171, notice n° 761 (instrument de recherche imprimé dématérialisé, certaines notices sont plus détaillées dans la version intégrale accessible en ligne par la rubrique 'Autres instruments de recherche', voir contexte dans le Plan d’orientation général - Notaires de Paris, guides thématiques du Minutier).
      ou
      Documents du Minutier central des notaires de Paris, Histoire de l'art au XVIe siècle (1540-1600), par C. Grodecki, tome II, Sculpture, peinture et gravure, broderie, faïence et émaillerie, orfèvrerie et joaillerie, armes et armures, Paris, Archives nationales, 1986, 344 p.
  - Minutes. 1554, 31 mars - décembre, 31 mars - décembre 1554; MC/ET/XXIII/11
  - Minutes. 1554, avril - octobre, avril - octobre 1554; MC/ET/XXIII/12; BEZANCON, Nicolas de; Document détérioré.
    Le notaire Nicolas de Bezançon signe en premier avec Jean Jacques.
  - Minutes. 1555, janvier - mars, janvier - mars 1555; MC/ET/XXIII/13
  - Minutes. 1555, 16 avril - septembre, 16 avril - septembre 1555; MC/ET/XXIII/14
  - Minutes. 1555, octobre - décembre, octobre - décembre 1555; MC/ET/XXIII/15
  - Minutes. 1556, 8 avril - juillet, 8 avril - juillet 1556; MC/ET/XXIII/16
  - Minutes. 1556, août - décembre, août - décembre 1556; MC/ET/XXIII/17
    - Vente par Gilles Corrozet, marchand libraire, bourgeois de Paris, à Jean Jacquet, lieutenant du guet de la ville de Paris, du droit de bail à loyer, 14 octobre 1556; MC/ET/XXIII/17
      Précisions sur les fonctions: libraire (marchand)
      Actes signalés par le personnel du Minutier central des notaires de Paris, 2003-2012 (base de données migrée: voir contexte dans le Plan d’orientation général - Notaires de Paris, guides thématiques du Minutier).
      Date de création de la notice: 2012
      acte de vente; Corrozet, Gilles (actif de 1535 à 1568); libraire
  - Minutes. 1557, janvier - 15 avril, janvier - 15 avril 1557; MC/ET/XXIII/18
  - Minutes. 1557, 24 avril - 1558, 7 mars, 24 avril 1557 - 7 mars 1558; MC/ET/XXIII/19
    - Bail par Jean Pedoue, clerc et praticien en la cour de Parlement à Paris, à Guillaume Le Normant, marchand cordonnier à Ablis, près Chartres, peut-être l'aieul paternel du poète François de Pedoue (1603-1667)., 24 avril 1557; MC/ET/XXIII/19
      bail; Ablis (Yvelines); Pedoue, Jean; Le Normant, Guillaume; Pedoue, François de; juriste; cordonnier
  - Minutes. 1558, 21 avril - octobre, 21 avril - octobre 1558; MC/ET/XXIII/20
  - Minutes. 1558, novembre - 1559, 25 mars, novembre 1558 - 25 mars 1559; MC/ET/XXIII/21
  - Minutes. 1559, 15 mars - 1560, 12 avril, 15 mars 1559 - 12 avril 1560; MC/ET/XXIII/22; registre
  - Minutes. 1560, 18 avril - 1561, 27 mars, 18 avril 1560 - 27 mars 1561; MC/ET/XXIII/23; registre
  - Minutes. 1561, 10 avril - 1562, 28 mars, 10 avril 1561 - 28 mars 1562; MC/ET/XXIII/24; registre
  - Minutes. 1562, 20 mars - 1563, avril, 20 mars 1562 - avril 1563; MC/ET/XXIII/25; registre
  - Minutes. 1562, 30 mars - décembre, 30 mars - décembre 1562; MC/ET/XXIII/26
    - Obligation par Thomas Sebillet, avocat en la cour de Parlement à Paris, marguillier de l'église Saint-Christophe en la Cité de Paris, auteur d'un 'Art Poétique Françoys' de 1548, à Marguerite, veuve de Lion Boucaud, procureur en Parlement., 1er juillet 1562; MC/ET/XXIII/26
      obligation; Sébillet, Thomas; Boucaud, Lion; Boucaud, Marguerite; avocat au parlement (Ancien Régime); procureur de justice (Ancien Régime)
    - Apprentissage de Nicolas Duhamel, fils de défunt Jacques Duhamel, maître plombier, et de Jeanne de Babin, sa veuve, demeurant rue de la Vieille-Tisseranderie., 5 novembre 1616; MC/ET/XXIII/26
      contrat d'apprentissage; Du Hamel, Jacques; plombier
  - Minutes. 1563, janvier - 11 avril, janvier - 11 avril 1563; MC/ET/XXIII/27
  - Minutes. 1563, 13 avril - 1564, 28 mars, 13 avril 1563 - 28 mars 1564; MC/ET/XXIII/28; registre
  - Minutes. 1564, 4 avril - 1565, 21 avril, 4 avril 1564 - 21 avril 1565; MC/ET/XXIII/29; registre
  - Minutes. 1565, 24 avril - décembre, 24 avril - décembre 1565; MC/ET/XXIII/30; registre
  - Minutes. 1566, 16 avril - décembre, 16 avril - décembre 1566; MC/ET/XXIII/31; registre. Document détérioré.
    - Marché par Robert Lechagier et Arnoul Delaistre, demeurant à Nantouillet, envers Denis Marquet, secrétaire d'Antoine Duprat, prévôt de Paris, pour curer et nettoyer l'étang qui est rattaché à la maison dudit prévôt, sise à Vanves, et porter les immondices sur les vignes du clos, moyennant 70 livres tournois., 27 mai 1566; MC/ET/XXIII/31
      marché; Nantouillet (Seine-et-Marne); Vanves (Hauts-de-Seine); Lechagier, Robert; Delaistre, Arnoul; Marquet, Denis; Duprat, Antoine; intendant particulier (Ancien Régime); prévôt de Paris (Ancien Régime)
  - Minutes. 1567, janvier - 1er septembre, janvier - 1er septembre 1567; MC/ET/XXIII/32; registre. Document détérioré.
    27 mai à 1er septembre, actes imparfaits.
  - Minutes (inventaires après décès). 1552 - 1564, MC/ET/XXIII/33
    inventaire après décès
    - Inventaire après décès de Nicolas Joudel, maître potier d'étain, bourgeois de Paris, demeurant rue Saint-Honoré, près de la maison à l'enseigne de l'Écu d'Alençon, dressé à la requête de Catherine Javotin, sa veuve, tutrice de leurs enfants mineurs, exécutrice testamentaire, et d'Yves Joudel, maître potier d'étain à Paris, subrogé tuteur., 9 mai 1552; MC/ET/XXIII/33; 13 f. Dernière page déchirée.
      Tapis peint sur toile; tableaux; bijoux; joyaux; vaisselle d'argent; marchandises et outils du métier de potier d'étain.
      Documents du Minutier central des notaires de Paris, Inventaires après décès, tome II, 1547-1560, catalogue [2059 actes], par Florence Greffe et Valérie Brousselle, Paris, Archives nationales,1997, notice n°638 (instrument de recherche imprimé dématérialisé dont la version intégrale est accessible en ligne par la rubrique 'Autres instruments de recherche', voir contexte dans le Plan d’orientation général - Notaires de Paris, guides thématiques du Minutier).
      Documents du Minutier central des notaires de Paris, Inventaires après décès, tome II, 1547-1560, catalogue, par F. Greffe et V. Brousselle,1997, 769 p.
      inventaire après décès; Saint-Honoré (rue); Javotin, Catherine (veuve de Nicolas Joudel); Joudel, Nicolas; Joudel, Yves; potier
    - Inventaire après décès d'Étiennette Verrotier, veuve de Jean Bontemps, sergent à verge au Châtelet, demeurant rue Saint-Pierre-aux-Boeufs, en face de l'enseigne de la Queue de renard, dressé à la requête de Jean Gect, prêtre, curé de Pont-sur-Vanne, exécuteur testamentaire., 24 août 1552; MC/ET/XXIII/33; 6 f.
      Tableau; bijoux; joyaux.
      Documents du Minutier central des notaires de Paris, Inventaires après décès, tome II, 1547-1560, catalogue [2059 actes], par Florence Greffe et Valérie Brousselle, Paris, Archives nationales,1997, notice n°681 (instrument de recherche imprimé dématérialisé dont la version intégrale est accessible en ligne par la rubrique 'Autres instruments de recherche', voir contexte dans le Plan d’orientation général - Notaires de Paris, guides thématiques du Minutier).
      inventaire après décès; Saint-Pierre-aux-Boeufs (rue); Bontemps, Jean; Gect, Jean; Verrotier, Étiennette (veuve de Jean Bontemps); auxiliaire de justice; prêtre; curé
    - Inventaire après décès de Jean Delapierre, marchand apothicaire épicier, bourgeois de Paris, demeurant rue Saint-Jacques, à l'enseigne du Roi David, dressé à la requête de Geneviève Vassel, sa veuve, exécutrice testamentaire, tutrice de leurs enfants mineurs, en la présence de Jean Jacques, notaire au Châtelet, subrogé tuteur, et de Jérôme Delapierre, frère du défunt., 1er septembre 1552; MC/ET/XXIII/33; 14 f.
      Tableaux; meubles taillés; carte; tapisseries; vaisselle d'argent; bijoux; joyaux; bibliothèque; lettres de naturalité du défunt, natif de Cambrai; contrat de mariage.
      Documents du Minutier central des notaires de Paris, Inventaires après décès, tome II, 1547-1560, catalogue [2059 actes], par Florence Greffe et Valérie Brousselle, Paris, Archives nationales,1997, notice n°685 (instrument de recherche imprimé dématérialisé dont la version intégrale est accessible en ligne par la rubrique 'Autres instruments de recherche', voir contexte dans le Plan d’orientation général - Notaires de Paris, guides thématiques du Minutier).
      inventaire après décès; Saint-Jacques (rue); Delapierre, Jean; Delapierre, Jérôme; Jacques, Jean; Vassel, Geneviève (veuve de Jean Delapierre); commerçant; pharmacien; notaire
    - Inventaire après décès de Guillaume Delafa, clerc de noble Jean de Beaulieu, receveur des exploits et amendes du parlement, demeurant rue du Figuier, dressé à la requête de François Poupeau, procureur au parlement, et de Jean Querrier, clerc au greffe civil du parlement, exécuteurs testamentaires., 4 septembre 1552; MC/ET/XXIII/33; 3 f.
      Bijoux; joyau.
      Documents du Minutier central des notaires de Paris, Inventaires après décès, tome II, 1547-1560, catalogue [2059 actes], par Florence Greffe et Valérie Brousselle, Paris, Archives nationales,1997, notice n°687 (instrument de recherche imprimé dématérialisé dont la version intégrale est accessible en ligne par la rubrique 'Autres instruments de recherche', voir contexte dans le Plan d’orientation général - Notaires de Paris, guides thématiques du Minutier).
      inventaire après décès; Figuier (rue du); Beaulieu, Jean; Delafa, Guillaume; Poupeau, François; Querrier, Jean
    - Inventaire après décès de Benoît de Buterau (rue Jean-de-Beauvais) à la requête de Jacques Arcedy, écolier en l'Université de Paris., 24 novembre 1552; MC/ET/XXIII/33
      Collèges et université de Paris au XVIe siècle (env. 9000 actes), par Madeleine Jurgens, Pierre-Yves Louis, Agnès Masson et Xenia Pamfilova, v. 1950, 1985-1994 (fichier papier entièrement dématérialisé; voir contexte dans le Plan d’orientation général - Notaires de Paris, guides thématiques du Minutier).
      Date de révision: 2011
      inventaire après décès; Jean-de-Beauvais (rue); étudiant
    - Inventaire après décès de Laurent Boutereau, religieux, demeurant à Paris, rue Saint-Jean-de-Beauvais, à l'enseigne des Conins, dressé à la requête de Jacques Arcedy, écolier étudiant en l'université de Paris., 24 novembre 1552; MC/ET/XXIII/33; 4 f.
      Bibliothèque.
      Documents du Minutier central des notaires de Paris, Inventaires après décès, tome II, 1547-1560, catalogue [2059 actes], par Florence Greffe et Valérie Brousselle, Paris, Archives nationales,1997, notice n°735 (instrument de recherche imprimé dématérialisé dont la version intégrale est accessible en ligne par la rubrique 'Autres instruments de recherche', voir contexte dans le Plan d’orientation général - Notaires de Paris, guides thématiques du Minutier).
      inventaire après décès; Jean-de-Beauvais (rue); Arcedy, Jacques; Boutereau, Laurent; religieux
    - Inventaire après décès de Nicolas Chevignar, maître malletier et coffretier à Paris, et de Sébastienne Lemaire, sa troisième femme, demeurant rue de la Calandre, dressé à la requête de Richard Vermillon, maître layetier à Paris, tuteur des enfants mineurs des défunts., 30 décembre 1552; MC/ET/XXIII/33; 7 f.
      Contrat de mariage entre le défunt et Jeanne Aubery, sa seconde femme.
      Documents du Minutier central des notaires de Paris, Inventaires après décès, tome II, 1547-1560, catalogue [2059 actes], par Florence Greffe et Valérie Brousselle, Paris, Archives nationales,1997, notice n°750 (instrument de recherche imprimé dématérialisé dont la version intégrale est accessible en ligne par la rubrique 'Autres instruments de recherche', voir contexte dans le Plan d’orientation général - Notaires de Paris, guides thématiques du Minutier).
      inventaire après décès; Calandre (rue de la); Aubery, Jeanne (femme de Nicolas Chevignar); Chevignar, Nicolas; Lemaire, Sébastienne (femme de Nicolas Chevignar); Vermillon, Richard; layetier
    - Inventaire après décès de Jean Bezart, marchand charcutier à Paris, demeurant rue de la Bûcherie, en face de la maison à l'enseigne des Poing d'or et mains d'argent, dressé à la requête de Jeanne Lalande, marchande publique à Paris, sa veuve, et de Guy Briochet, marchand détailleur de poissons de mer à Paris, exécuteurs testamentaires., 25 janvier 1553; MC/ET/XXIII/33; 4 f.
      Tableau; tapis peints sur toile; bijoux; joyaux.
      Documents du Minutier central des notaires de Paris, Inventaires après décès, tome II, 1547-1560, catalogue [2059 actes], par Florence Greffe et Valérie Brousselle, Paris, Archives nationales,1997, notice n°762 (instrument de recherche imprimé dématérialisé dont la version intégrale est accessible en ligne par la rubrique 'Autres instruments de recherche', voir contexte dans le Plan d’orientation général - Notaires de Paris, guides thématiques du Minutier).
      inventaire après décès; Bûcherie (rue de la); Bezart, Jean; Briochet, Guy; Lalande, Jeanne (veuve de Jean Bezart); charcutier; poissonnier; commerçant
    - Inventaire après décès de Marguerite Crespin, veuve de Pierre Parent, marchand orfèvre, bourgeois de Paris, et de Jean de La Villette, demeurant sur le pont au Change, à l'enseigne du Sabot, dressé à la requête de Louis Regnot, examinateur au Châtelet, de Guillaume de La Villette, marchand orfèvre, bourgeois de Paris, fils de la défunte, tous deux tuteurs des enfants mineurs nés du second mariage de la défunte, et de Nicolas de La Villette, fils de la défunte, exécuteur testamentaire avec Guillaume de La Villette, en la présence de Galliot Dupré, marchand libraire juré en l'université de Paris, bourgeois de Paris, subrogé tuteur., 31 janvier 1553; MC/ET/XXIII/33; 25 f.
      Marchandises et outils du métier d'orfèvre; tableaux; tapisseries; livres; maison à Charenton; contrat de mariage; titres de propriété à Charenton.
      Documents du Minutier central des notaires de Paris, Inventaires après décès, tome II, 1547-1560, catalogue [2059 actes], par Florence Greffe et Valérie Brousselle, Paris, Archives nationales,1997, notice n°765 (instrument de recherche imprimé dématérialisé dont la version intégrale est accessible en ligne par la rubrique 'Autres instruments de recherche', voir contexte dans le Plan d’orientation général - Notaires de Paris, guides thématiques du Minutier).
      inventaire après décès; Change (pont au); Crespin, Marguerite (veuve de Pierre Parent et de Jean de La Villette); Dupré, Galliot; La Villette, Guillaume de; La Villette, Jean de; La Villette, Nicolas de; Parent, Pierre; Regnot, Louis; libraire; orfèvre; commissaire au Châtelet (Ancien Régime)
    - Inventaire après décès de Pierre Chevrier, maître orfèvre à Paris, demeurant en l'hôtel et horloge du palais, dressé à la requête de Mathurine Derian, sa veuve, exécutrice testamentaire, en l'absence de Nicolas de Bourges, maître apothicaire à Paris, héritier du défunt., 11 mars 1553; MC/ET/XXIII/33; 2 f.
      Documents du Minutier central des notaires de Paris, Inventaires après décès, tome II, 1547-1560, catalogue [2059 actes], par Florence Greffe et Valérie Brousselle, Paris, Archives nationales,1997, notice n°777 (instrument de recherche imprimé dématérialisé dont la version intégrale est accessible en ligne par la rubrique 'Autres instruments de recherche', voir contexte dans le Plan d’orientation général - Notaires de Paris, guides thématiques du Minutier).
      inventaire après décès; Justice (palais de); Bourges, Nicolas de; Chevrier, Pierre; Derian, Mathurine (veuve de Pierre Chevrier); commerçant; pharmacien; orfèvre; pharmacien
    - Inventaire après décès de Martin Raisne, rôtisseur à Saint-Germain-des-Prés, demeurant au carrefour de ce lieu, près de la porte, à l'enseigne du Croissant, dressé à la requête de Geneviève Duboys, sa veuve, exécutrice testamentaire et tutrice de leurs filles mineures, en la présence de Martin Raisne, maître rôtisseur à Paris, frère du défunt, et de Guy Briochet, marchand détailleur de poissons d'eau douce à Paris., 5 juin 1553; MC/ET/XXIII/33; 6 f.
      Bijoux; joyau; vaisselle d'argent; testament.
      Documents du Minutier central des notaires de Paris, Inventaires après décès, tome II, 1547-1560, catalogue [2059 actes], par Florence Greffe et Valérie Brousselle, Paris, Archives nationales,1997, notice n°797 (instrument de recherche imprimé dématérialisé dont la version intégrale est accessible en ligne par la rubrique 'Autres instruments de recherche', voir contexte dans le Plan d’orientation général - Notaires de Paris, guides thématiques du Minutier).
      inventaire après décès; Briochet, Guy; Duboys, Geneviève (veuve de Martin Raisne); Raisne, Martin; Raisne, Martin le jeune; commerçant; cuisinier; cuisinier
    - Inventaire après décès de noble Michel Jourdan, chanoine de Moulins, demeurant à Paris, rue des Marmousets, à l'enseigne de la Levrière, dressé à la requête de noble Jean Jourdan, avocat au parlement, procureur de noble Michel Minard, doyen de l'église de Moulins, exécuteur testamentaire, de Jean Chartier, marchand à Moulins, exécuteur testamentaire, en l'absence de noble Jeanne Jourdan, veuve de noble François d'Encircheboue, lieutenant général du bailliage de Vitry-en-Perthois et avocat au parlement, et de noble Geneviève Jourdan, veuve d'Étienne Morize, procureur au parlement., 7 juin 1553; MC/ET/XXIII/33; 9 f.
      Sculptures; tableau; bibliothèque; titres de propriété.
      Documents du Minutier central des notaires de Paris, Inventaires après décès, tome II, 1547-1560, catalogue [2059 actes], par Florence Greffe et Valérie Brousselle, Paris, Archives nationales,1997, notice n°800 (instrument de recherche imprimé dématérialisé dont la version intégrale est accessible en ligne par la rubrique 'Autres instruments de recherche', voir contexte dans le Plan d’orientation général - Notaires de Paris, guides thématiques du Minutier).
      inventaire après décès; Marmousets (rue des); Moulins (Allier); Chartier, Jean; Encircheboue, François de; Jourdan, Geneviève (veuve d'Étienne Morize); Jourdan, Jean; Jourdan, Jeanne (veuve de François d'Encircheboue); Jourdan, Michel; Minard, Michel; Morize, Étienne; commerçant; avocat au parlement (Ancien Régime); chanoine
    - Inventaire après décès de Jean Lesaige, prêtre, vicaire de l'église Saint-Christophe en la Cité à Paris, demeurant au presbytère de cette église, dressé à la requête du procureur du roi au Châtelet en l'absence d'héritiers, en la présence de Pierre Dejou, prêtre, vicaire de l'église Saint-Christophe, d'Étienne Bruynart, Jean Goret et Guillaume Lambert, prêtres habitués en cette église., 23 septembre 1553; MC/ET/XXIII/33; 11 f.
      Tapisserie; livres; meubles taillés.
      Documents du Minutier central des notaires de Paris, Inventaires après décès, tome II, 1547-1560, catalogue [2059 actes], par Florence Greffe et Valérie Brousselle, Paris, Archives nationales,1997, notice n°824 (instrument de recherche imprimé dématérialisé dont la version intégrale est accessible en ligne par la rubrique 'Autres instruments de recherche', voir contexte dans le Plan d’orientation général - Notaires de Paris, guides thématiques du Minutier).
      inventaire après décès; Bruynart, Étienne; Dejou, Pierre; Goret, Jean; Lambert, Guillaume; Lesaige, Jean; prêtre; prêtre
    - Inventaire après décès de Catherine Girard, femme de Thierry Peuchet, marchand mercier, bourgeois de Paris, demeurant rue de la Vieille-Pelleterie, derrière la maison de la Tête de baleine, devant le palais, dressé à la requête de son époux, tuteur de leur fille mineure, en la présence de Bonne Peuchet, fille de la défunte, femme de Claude Damours, marchand mercier, subrogé tuteur., 29 septembre 1553; MC/ET/XXIII/33; 9 f.
      Maison au faubourg Montmartre, à l'enseigne de l'Image Notre Dame; tapisseries; sculpture; livre; tableaux; vaisselle d'argent; bijoux; joyaux; contrat de mariage.
      Documents du Minutier central des notaires de Paris, Inventaires après décès, tome II, 1547-1560, catalogue [2059 actes], par Florence Greffe et Valérie Brousselle, Paris, Archives nationales,1997, notice n°825 (instrument de recherche imprimé dématérialisé dont la version intégrale est accessible en ligne par la rubrique 'Autres instruments de recherche', voir contexte dans le Plan d’orientation général - Notaires de Paris, guides thématiques du Minutier).
      inventaire après décès; Montmartre (faubourg); Pelleterie (rue de la); Damours, Claude; Girard, Catherine (femme de Thierry Peuchet); Peuchet, Bonne (femme de Claude Damours); Peuchet, Thierry; commerçant
    - Inventaire après décès de Pierre Lamy, marchand-et-bourgeois-de-Paris, demeurant rue Saint-Martin, dressé à la requête de Marie Vallet dite de la Planque, veuve de Jean Lamy, marchand-et-bourgeois-de-Paris, mère du défunt, assistée de Jacques Lesecq le jeune, procureur au Châtelet, son procureur, en la présence de Nicole Lesueur, avocat au parlement, procureur de Jacques Robyn, geôlier et garde des prisons de la Conciergerie du palais à Paris, exécuteur testamentaire, et de Claude Robyn, veuve du défunt., 6 octobre 1553; MC/ET/XXIII/33; 10 f.
      Tapisseries; bijoux; joyau.
      Documents du Minutier central des notaires de Paris, Inventaires après décès, tome II, 1547-1560, catalogue [2059 actes], par Florence Greffe et Valérie Brousselle, Paris, Archives nationales,1997, notice n°827 (instrument de recherche imprimé dématérialisé dont la version intégrale est accessible en ligne par la rubrique 'Autres instruments de recherche', voir contexte dans le Plan d’orientation général - Notaires de Paris, guides thématiques du Minutier).
      inventaire après décès; Saint-Martin (rue); Lamy, Jean; Lamy, Pierre; Lesecq, Jacques le jeune; Lesueur, Nicole; Robyn, Claude (veuve de Pierre Lamy); Robyn, Jacques; Vallet dite de la Planque, Marie (veuve de Jean Lamy); commerçant; avocat au parlement (Ancien Régime); gardien de prison; procureur de justice (Ancien Régime)
    - Inventaire après décès de Marie Breton, veuve de Guillaume Goussin, ancienne servante de Jean Lesaige, prêtre, vicaire de l'église Saint-Christophe en la Cité, demeurant à Paris, près de l'église Saint-Christophe, dressé à la requête de Julien Esnault, prêtre habitué en cette église, exécuteur testamentaire., 4 novembre 1553; MC/ET/XXIII/33; 2 f.
      Testament.
      Documents du Minutier central des notaires de Paris, Inventaires après décès, tome II, 1547-1560, catalogue [2059 actes], par Florence Greffe et Valérie Brousselle, Paris, Archives nationales,1997, notice n°835 (instrument de recherche imprimé dématérialisé dont la version intégrale est accessible en ligne par la rubrique 'Autres instruments de recherche', voir contexte dans le Plan d’orientation général - Notaires de Paris, guides thématiques du Minutier).